【裁判字號】    97,上訴,4117
【裁判日期】    971030
【裁判案由】    違反槍砲彈藥刀械管制條例
【裁判全文】
臺灣高等法院刑事判決                97年度上訴字第4117號
上  訴  人
即  被  告  甲○○
選任辯護人  陳麗真  律師
上列上訴人因違反槍砲彈藥刀械管制條例案件，不服臺灣新竹地
方法院97年度訴字第356號，中華民國97年7月18日第一審判決（
起訴案號：臺灣新竹地方法院檢察署97年度偵字第778號 ），提
起上訴，本院判決如下：
    主  文
上訴駁回。
    事實及理由
一、本案經本院審理結果，認第一審判決就上訴人即被告甲○○
    持有空氣長槍部分，論以槍砲彈藥刀械管制條例第8條第4項
    之未經許可，持有可發射金屬具有殺傷力之空氣長槍罪，處
    有期徒刑1年6月，併科罰金新臺幣（下同）50,000元，並諭
    知罰金易服勞役之折算標準，併就扣案之可發射金屬具殺傷
    力之空氣長槍1枝、小型高壓氣體鋼瓶13瓶及金屬彈丸100顆
    宣告沒收。另就被告販賣槍枝部分，論以槍砲彈藥刀械管制
    條例第8條第5項、第 1項之未經許可，販賣可發射金屬具有
    殺傷力之空氣長槍未遂罪，處有期徒刑 1年 3月，併科罰金
    50,000元，並諭知罰金易服勞役之折算標準，併為上述沒收
    之宣告。並就主刑部分定其應執行之刑有期徒刑2年6月，併
    科罰金90,000元，並諭知罰金易服勞役之折算標準。核其認
    事用法及量刑均無不當，應予維持。本院並引用第一審判決
    書記載之事實、證據及理由（如附件）。
二、被告上訴意旨略以：被告於拍賣網站刊登廣告販售之行為，
    為持有行為繼續之高度行為，應由販賣未遂之高度行為吸收
    持有低度行為而論以販賣未遂一罪。又被告於拍賣網站上之
    槍枝交易金額僅16,000元，原審判處被告有期徒刑2年6月，
    併科罰金90,000元，顯罪刑不相當，請從輕量刑並諭知緩刑
    云云。
三、經查：
  (一)被告原係基於興趣，購買上開槍枝，其後因為用不到上開槍
    枝，且為還清負債，才在網站拍賣上開槍枝等情，業據被告
    供明在卷（見原審卷第27頁）。足見被告於民國94年間某日
    起持有上開槍枝之初，尚無將上開槍枝販賣之犯意，而係未
    經許可，無故持有上開槍枝之後，於97年 1月底，因負有債
    務缺錢償還，乃另行起意，欲將上開槍枝販賣予他人，以取
    得相當之款項，且前後相距達 2年多之久，顯然被告於持有
    上開槍枝之初，並無於當時即有將上開槍枝販賣之意思，被
    告當初之未經許可持有槍枝之行為，已獨立構成犯罪，被告
    嗣後起意將上開槍枝販賣，自應依刑法第50條規定併合處罰
    ，尚難因被告原持有上開槍枝，嗣後再行販賣上開槍枝，即
    認被告持有槍枝之低度行為，為嗣後之販賣上開槍枝高度行
    為所吸收，而僅論以販賣槍枝罪。是被告所犯未經許可販賣
    空氣長槍及未經許可無故持有空氣長槍 2罪，犯意各別，行
    為互異，應予分論併罰。
  (二)按量刑之輕重，係屬事實審法院得依職權自由裁量之事項，
    茍於量刑時，已依行為人之責任為基礎，並斟酌刑法第57條
    各款所列情狀，而未逾越法定範圍，又未濫用其職權，即不
    得遽指為違法。原判決於量刑時，已依上揭規定，審酌被告
    僅因興趣即購買具殺傷力之空氣長槍，然未持之以犯罪，及
    嗣後因經濟困難另行起意販賣之犯罪動機、目的、手段，未
    造成實際危害，及被告之生活狀況、品行，以及被告未再聲
    請調查證據，節省司法資源及成本之支出，並分別捐贈公益
    團體財團法人法律扶助基金會 1萬元、財團法人犯罪被害人
    保護協會臺灣新竹分會 1萬元、財團法人新竹市私立愛恒啟
    能中心2萬元、中華民國觀護協會新竹區分會2萬元、財團法
    人天主教善牧社會福利基金會 1萬元、新竹市觀護志工協進
    會 1萬元、財團法人台灣省天主教會新竹教區附設私立藍天
    家園1萬元及財團法人臺灣更生保護會新竹分會1萬元，犯後
    已具悔意，態度良好等一切情狀，分別量處如上述之刑。既
    未逾越法定刑度，亦未濫用自由裁量之權限，量刑亦屬妥適
    ，核無違法或不當之情形。
  (三)被告購買具殺傷力之槍枝後，雖未持以犯罪，惟其於拍賣網
    站上刊登廣告上開槍枝，已危害社會治安，自不宜諭知緩刑
    。
四、綜上所述，被告上訴意旨執前詞指摘原判決不當，並請求諭
    知緩刑，均無理由，應予駁回。
據上論斷，應依刑事訴訟法第368條、第373條，判決如主文。
本案經檢察官邱美育到庭執行職務。
中    華    民    國    97    年    10    月    30    日
                  刑事第七庭    審判長法  官  陳晴教
                                      法  官  游紅桃
                                      法  官  楊智勝
以上正本證明與原本無異。
如不服本判決，應於收受送達後十日內向本院提出上訴書狀，其
未敘述上訴之理由者並得於提起上訴後十日內向本院補提理由書
（均須按他造當事人之人數附繕本）。
                                      書記官  張美華
中    華    民    國    97    年    10    月    30    日


司法院資訊處製作；財團法人民間司法改革基金會備份。
